臺灣臺北地方法院刑事判決　　　　　　　 96年度易字第847號
公　訴　人　臺灣臺北地方法院檢察署檢察官
被　　　告　甲○○
　　　　　　丙○○
上　一　人
選任辯護人　朱子慶律師
　　　　　　黃金洙律師
上列被告因竊盜案件，經檢察官提起公訴（九十六年度偵字第六
○九七號），被告於準備程序中就被訴事實為有罪之陳述，經本
院裁定改用簡式審判程序，判決如下：
    主  文
甲○○共同攜帶兇器竊盜，處有期徒刑陸月，如易科罰金，以新
臺幣壹仟元折算壹日。
丙○○共同攜帶兇器竊盜，累犯，處有期徒刑捌月。
扣案之螺絲起子壹把沒收之。
    事  實
一、丙○○於民國九十二年間因竊盜案件，經本院以九十二年度
    易字第一九七七號判決有期徒刑四月確定，於九十三年六月
    十八日易科罰金執行完畢，猶不知悔改，竟與甲○○基於意
    圖為自己不法所有之犯意聯絡，於九十六年三月十七日凌晨
    一時許，由丙○○駕駛其女兒程紀華所有車號：６１２１—
    ＥＷ號自小客車搭載甲○○四處尋找作案目標，行至臺北市
    松山區○○路○段一○一號前，見乙○○所有車號：８Ｃ—
    １８９８號自小客車停放於該處路邊，即由丙○○下車以其
    所有客觀上足供兇器使用之螺絲起子一把，撬開乙○○所有
    自小客車之門鎖（毀損部分未據告訴），再由甲○○進入車
    內竊取乙○○所有、內有准考證一張及書本數本之ＰＯＴＥ
    Ｒ牌黑色提包一只，得手後搭乘丙○○所駕駛自小客車準備
    離去之際，因形跡可疑，為警盤查而當場查獲，並扣得丙○○所有螺絲起子一把。
二、案經臺北市政府警察局松山分局報請臺灣臺北地方法院檢察
    署檢察官偵查起訴。
    理  由
一、上揭事實業據被告丙○○、甲○○於偵查中（見偵卷第七四
    、七五頁、第一○八頁）及本院準備程序（見本院卷第十頁
    、第二七頁）、審理程序（見本院卷第三十、三一頁）坦承
    不諱，經核與被害人乙○○於警詢中指訴失竊情節相符（見
    偵卷第八、九頁），並有螺絲起子照片（見偵卷第三十頁）
    、失竊物品照片（見偵卷第三一、三二頁）、臺北市政府警
    察局松山分局搜索扣押筆錄（見偵卷第四三至四七頁）、贓
    物認領保管單（見偵卷第四八頁）、被告丙○○所駕駛車號
    ６１２１—ＥＷ號自小客車照片（見偵卷第四九頁）、車籍
    作業系統查詢認可資料（見偵卷第五七、五八頁）及臺北市
    政府警察局松山分局扣押物品清單（見本院卷第三四頁）足
    徵被告丙○○、甲○○之自白，與事實相符，應堪採信。綜
    上，本件事證明確，被告丙○○、甲○○攜帶兇器竊盜犯行
    ，堪以認定，應依法論科。
二、按「攜帶兇器竊盜，祇須行竊時攜帶具有危險性之兇器為已
    足，並不以攜帶之初有行兇之意圖為必要；又無論上訴人等
    主觀上是否旨在行兇抑僅便利行竊，然在客觀上顯具有行兇
    之危險性，自屬兇器之一種，其攜帶而犯竊盜罪，應成立刑
    法第三百二十一條第一項第三款之罪」，有最高法院六十二
    年度台上字第二四八九號、七十年度台上字第一六一三號判
    例可資參照，而扣案之螺絲起子一把係金屬材質錐狀器物，
    尖端銳利，有卷附螺絲起子照片可憑（見偵卷第三十頁），
    客觀上足對人之身體、生命、安全構成威脅，具有殺傷力，
    顯係具有危險性之兇器，被告丙○○、甲○○持螺絲起子破
    壞車門門鎖後行竊，核其所為係犯刑法第三百二十一條第一
    項第三款之攜帶兇器竊盜罪。被告丙○○與甲○○就上揭犯
    行具有犯意聯絡及行為分擔，應以共同正犯論。又被告丙○○於九十二年間因竊盜案件，經本院以九十二年度易字第一
    九七七號判決有期徒刑四月確定，於九十三年六月十八日易
    科罰金執行完畢，有臺灣高等法院被告前案紀錄表在卷可查
    （見本院卷第五至八頁），其受前開徒刑之執行完畢後，五
    年以內因故意再犯本件有期徒刑以上之罪，應依刑法第四十
    七條第一項之規定，論以累犯。爰審酌被告丙○○、甲○○
    均身強體健，未思依憑己力謀生，竟欲不勞而獲、攜帶兇器
    竊盜，侵害社會大眾生命及財產之安全，被告丙○○前因竊
    盜案件經本院判處有期徒刑四月確定，於九十三年六月十八
    日執行完畢，復為本次竊盜犯行，被告甲○○並無任何竊盜
    前科，渠二人所竊物品價值不高，犯後坦承犯行，及其犯罪
    之動機、目的、手段等一切情狀，分別量處如主文第一項、
    第二項所示之刑，並就被告甲○○部分諭知易科罰金之折算
    標準。扣案之螺絲起子一把，係被告丙○○所有供其犯罪所
    用之物，業據被告丙○○於本院審理中坦承屬實（見本院卷
    第三十、三一頁），應依刑法第三十八條第一項第二款之規
    定，諭知沒收，至警方所查獲測量工具箱一個，雖係被告丙○○所有，然該工具箱放置於車號６１２１—ＥＷ號自用小
    客車內，係平日開車備用工具，業據被告丙○○供陳明確，
    客觀上亦無證據顯示被告二人以該工具箱行竊，難認係供犯
    罪所用或犯罪預備之物，復非義務沒收之物，爰不另為沒收
    之諭知，附此敘明。
據上論斷，應依刑事訴訟法第二百七十三條之一第一項、第二百
九十九條第一項前段，刑法第二十八條、第三百二十一條第一項
第三款，第四十七條第一項、第四十一條第一項前段、第三十八
條第一項第二款，判決如主文。
本案經檢察官丁○○到庭執行職務
中　　華　　民　　國　　96　　年　　5 　　月　　25　　日
　　　　　　　　　刑事第十四庭  法　官　李家慧
以上正本證明與原本無異。
如不服本判決，應於判決送達後10日內，向本院提出上訴狀。
　　　　　　　　　　　　　　　　書記官　楊文祥
中　　華　　民　　國　　96　　年　　5 　　月　　25　　日
附錄本件論罪科刑法條：刑法第321條第1項第3款。
中華民國刑法第321條
（加重竊盜罪）
犯竊盜罪而有左列情形之一者，處 6 月以上、 5 年以下有期徒
刑：
一  於夜間侵入住宅或有人居住之建築物、船艦或隱匿其內而犯
    之者。
二  毀越門扇、牆垣或其他安全設備而犯之者。
三  攜帶兇器而犯之者。
四  結夥三人以上而犯之者。
五  乘火災、水災或其他災害之際而犯之者。
六  在車站或埠頭而犯之者。
前項之未遂犯罰之。
